### Melissa Julieth Uricoechea Rodríguez Politóloga

Carrera 16A #58B-14 Soledad, Atlántico, Colombia

Teléfono: 3166264 Celular: 3104710949

melissauricoechea@gmail.com



#### **Perfil Profesional**

Politóloga con experiencia en el área social, administración pública, políticas públicas, normatividad jurídica, metodología de la investigación, debido al trabajo como pasante en la Gobernación del Atlántico, experiencia multicultural debido a voluntariado social en Brasil, predisposición para relacionarse con diferentes culturas y personas. Con conocimiento en trabajo con la comunidad gracias a trabajo en una organización que fomenta el deporte en niños y preadolescentes y por capacitaciones a nivel departamental a la juventud con la Gobernación del Atlántico. Experiencia en formulación de políticas públicas para la juventud, organización de eventos institucionales, participación activa en el proyecto para el departamento manos a la obra de la gobernación del Atlántico en diversos municipios del departamento así mismo asistiendo en eventos y reuniones propios de esta institución Habilidades Comunicativas y de liderazgo, resolución de problemas, trabajo en equipo, Persona innovadora, creativa, organizada, responsable, comprometida, con disposición y ganas de aprender, con buen conocimiento en el idioma inglés y manejo de

### Formación Académica

07/2012 -09/2017 Ciencia política y Gobierno Profesional

Fundación Universidad del Norte

Barranquilla, Colombia

herramientas ofimáticas.

2016-2017 Ingles

Wall Street English Barranquilla, Colombia

2006 –2009 Bachiller

Escuela Normal Superior de Ibague

Ibague, Colombia

### **Experiencia Laboral**

02/2017 - 05/2017 Practicante, Gobernación Del Atlántico

\*Apoyar a la Gerencia de Capital Social en la creación de la política pública de juventud. Participación activa en la creación y formulación de la política pública. Los logros alcanzados son la creación del plan para desarrollar el diagnostico.

\*Dirigir el desarrollo del producto: Atlantirubik en los diferentes municipios donde se lleve la oferta de servicios del programa: Manos a la Obra de la gobernación del Atlántico.

\*Acompañar a la Gerencia de Capital Social en las capacitaciones de la ley estatutaria de Juventud 1622 de 2013 que se desarrolla en los diferentes municipios del departamento.

\*Brindar asistencia de apoyo a la Gerencia de Capital Social en las diferentes actividades y proyectos que se desarrolle en el programa como consejo de política social, mesas de niñez y adolescencia, celebración del día del niño, campañas para promover el buen trato en familia en carnaval, encuentro departamental de coordinadores de juventud.

### Formación Complementaria

02/2014 - 03/2014 CREATIVIDAD PARA LA SOLUCION DE CONFLICTOS LABORALES Curso

Sena

Barranquilla, Colombia

06/2018 - 07/2018 ADMINISTRACION DE RECURSOS HUMANOS Curso

Sena

Barranquilla, Colombia

Voluntariado

2015-2016

Participo como voluntaria en la Organización Internacional AIESEC, en la cual estuvo de intercambio cultural en el país de Brasil durante 5 semanas para llevar a cabo el proyecto "Gira Mundo" el cual tenía como objetivo el cuidado de niños, guía básica para el aprendizaje del idioma Español, actividades recreativas y clases de diversidad cultural.

Congresos

VII Congreso latinoamericano de Ciencia Política ALACIP. Bogotá 2013

Competencias

Abstracción, análisis y síntesis de la información

Adaptación Cultural

Análisis y Solución de Problemas Aplicar valores y ética profesional Consejería / Asesoramiento Formular y ejecutar proyectos

Investigación

Manejo de otros idiomas diferentes al nativo

Negociación Organización

Planificación de eventos Servicio al Cliente Toma de decisiones

Trabajar de forma independiente

Trabajo en equipo

Herramientas computacionales

MS Office

Referencias

Diana Rico Revelo, PhD.

Profesora de Planta, Departamento de Ciencia Política y Derecho

Universidad del Norte

Teléfono: 3509509 Ext: 3249

Barranquilla

Gina Uricoechea Villalba

Coordinadora Idime S.A

Telefono: 3133035880

Bogotá

Luis Jose Payares celis

Médico General Teléfono: 3117283419 Sincelejo

### Investigaciones, Proyectos y/o Publicaciones

Investigación para la creación de la nueva política pública departamental de juventud del departamento del Atlántico 2017.



En nombre de la REPUBLICA DE COLOMBIA y autorizada por el Ministerio de Educación Nacional mediante decreto No. 263 del 22 de Febrero de 1973, representada por el Consejo Directivo y el Rector,

teniendo en cuenta que

# MELISSA JULIETH URICOECHEA RODRIGUEZ

C.C. No. 1.143.437.458 de Barranquilla

Ha cumplido los requisitos académicos exigidos por la Universidad, le otorga con todas las prerrogativas, obligaciones y derechos el título de:

## **POLITÓLOGO**

Dado en Barranquilla , a los

días del mes de

Septiembre

2017

Decano de División

Rector

Personeria Juridica Resolución No.000396 del 7 de Junio de 1993

Acta No. 2017-22-C-113

14439





Al contestar por favor cite: Radicado No.: 20170110008241

Barranquilla, 5 de junio de 2017

### EL SUSCRITO GERENTE DE CAPITAL SOCIAL

### CERTIFICA

Que MELISSA URICOECHEA RODRIGUEZ , identificada con cédula de ciudadanía No.1.143.437.458 expedida en Barranquilla (Atlântico), realizó satisfactoriamente sus prácticas en la en la oficina de Gerencia de Capital Social de la Gobernación del Atlântico, en Cumplimiento con el "EL PROCESO DE CREACIÓN DE LA NUEVA POLÍTICA PÚBLICA DEPARTAMENTAL DE JUVENTUD—como estudiante en práctica de la facultad CIENCIA POLÍTICA Y GOBIERNO de la Universidad del Norte.

El periodo de prácticas se desarrolló desde el 12 de Marzo al 30 de Mayo del 2017, en el horario de lunes, miércoles, jueves y viernes, a partir de las 8.00 a.m hasta 5:00 p.m;

La presente se expide a los dos (2) días del mes de junio del 2017

Atentamente.

OSCAR JAVIER PANTOJA PALACIO GERENTE DE CAPITAL SOCIAL

Proyecto: Steven P.

www.atlantico.gov.co

Colle 40 Cro. 45 y 46 - Teléfono (57 e 3)3307000 -Fax (57+5)3307444 Borronyella, Colombia



0

agobernacion del atlantica



achatismica







Seeking an environment of inclusive education through actions of culture, information and Fun, Project Gira Mundo enables Third Sector organizations working with young people and/or children foster an environment of discussion about global issues.

AIESEC in Goiânia has the pleasure to award this Certificate of Recognition for the successful participation of

# Melissa Uricoechea Rodriguez



in the Third Sector Project GIRA MUNDO

at

the NGO "Projeto Crescer" from 2014-12-10 to 2015-01-20, in Goiânia, Brazil.

Natible ugulle tehem

07.372.012/0001-96 AIESEC em Godenia Bus 14 = 10 Seto Cente Cap 74 105 CT - Solania - GO AIS 3731-3609 www.alessec.org by

# Natália Grillo Thomé

Local Vice President of Incoming Exchange

